【裁判字號】    90,易,1058
【裁判日期】    900430
【裁判案由】    毒品危害防制條例
【裁判全文】
臺灣高雄地方法院刑事判決                          九十年度易字第一五八號
    公  訴  人  臺灣高雄地方法院檢察署檢察官
    被      告  甲○○
右列被告因毒品危害防制條例案件，經檢察官提起公訴（八十九年度偵字第六０五五
號），本院判決如左：
    主  文
甲○○施用第一級毒品，處有期徒刑伍月，如易科罰金，以參佰元折算壹日。
扣案之安非他命壹包（驗後毛重壹點肆伍公克）沒收銷燬之，又吸食器壹組沒收。
    事  實
一、甲○○曾因違法麻醉藥品管理條例案件，經法院裁處訓誡及假日生活輔導六次，
    嗣因一犯施用第二級毒品安非他命案件，經台灣高雄地方法院檢察署檢察官（下
    稱檢察官）聲請本院裁定送觀察、勒戒後，認無繼續施用毒品之傾向，由檢察官
    於民國八十八年七月三十一日以八十八年度偵字第一七五一六號不起訴處分確定
    在案。復於八十八年九月十五日回溯二十四小時內之某時於不詳地點二犯施用第
    二級毒品安非他命案件，經檢察官聲請本院裁定送觀察、勒戒後，認有繼續施用
    毒品之傾向，再經檢察官聲請本院以八十八年度毒聲字第八０一三號裁定送強制
    戒治，並由檢察官於八十八年十月二十一日以八十八年度偵緝字第一六五八號及
    毒偵字第一七００號提起公訴，經本院於八十八年十二月二十七日以八十八年度
    易字第五０五二號判處有期徒刑四月，如易科罰金，以三百元折算一日確定在案
    。嗣經檢察官聲請本院於八十九年三月十七日以八十九年度毒聲字第二三二七號
    裁定停止戒治，所餘戒治期間付保護管束，再經檢察官聲請本院於八十九年七月
    二十八日以八十九年度毒聲字第五八一一號裁定撤銷停止戒治，令入戒治處所施
    以強制戒治。詎其不知悔改，又於八十九年八月三十日上午十一時許，在高雄縣
    鳳山市○○里○○○路五七七巷三號四樓住處，以安非他命晶體置於玻璃球內，
    下端以火燒烤加熱，使安非他命晶體汽化成白煙予以施用一次，三犯毒品危害防
    制條例第十條之罪。嗣於八十九年八月三十一日十九時五十分許，在高雄縣鳳山
    市○○街六四號之一二樓為警查獲，並扣得其持有之安非他命一包（驗前毛重壹
    點伍公克、驗後毛重壹點肆伍公克）及其所有供（非專供）施用安非他命所用之
    吸食器一組。經檢察官聲請本院以九十年度毒聲字第一三０四號裁定令入戒治處
    所施以戒治處分。
二、案經高雄縣警察局鳳山分局報請台灣高雄地方法院檢察署檢察官偵查起訴。
    理  由
一、訊據被告甲○○固坦承於上述時間地點施用第二級毒品安非他命一次之情，惟否
    認扣案之上開安非他命一包及吸食器一組係其所有云云。然查，被告施用第二級
    毒品安非他命之事實，有扣案之安非他命一包（驗前毛重壹點伍公克、驗後毛重
    壹點肆伍公克）及吸食器一組可資佐證，上開安非他命一包，經送檢驗結果，確
    屬安非他命無訛，有高雄醫學大學附設中和紀念醫院出具之檢驗報告一紙附卷可
    稽，且扣案之安非他命一包及吸食器一組，為被告所有，業經同時地為警查獲之
    證人蔡莉莉於警訊時證述在卷，被告否認扣案物品係其所有，應屬避就之詞，不
    足採信。又被告於前揭時地為警查獲後，於警訊時親自採集之尿液，經送高雄縣
    衛生局鑑驗結果，呈有甲基安非他命陽性反應，有該局八十九年十月六日八九煙
    檢字第二四六九號尿液檢驗成績書一紙在卷可稽。而被告前一犯施用毒品案件，
    經本院裁定送觀察、勒戒後，無繼續施用毒品之傾向，由檢察官於八十八年七月
    三十一日以八十八年度偵字第一七五一六號不起訴處分確定；復於八十八年九月
    十五日回溯二十四小時內之某時，於不詳地點施用第二級毒品安非他命案件，二
    犯上開條例第十條之罪，經本院以八十八年度毒聲字第七五四０號裁定送觀察、
    勒戒後，因有繼續施用毒品之傾向，經檢察官提起公訴，由本院以八十八年度易
    字第五０五二號判決有期徒刑四月，得易科罰金確定一節，有上開不起訴處分書
    、起訴書、判決書在卷可考。又被告三犯上開條例第十條之本件之罪，經檢察官
    聲請本院以九十年度毒聲字第一三０四號裁定令入戒治處所施以戒治處分，亦有
    上開本院刑事裁定附卷可按。從而，本件事證明確，被告犯行堪予認定。
二、核被告所為，係犯毒品危害防制條例第十條第二項施用第二級毒品罪。被告非法
    施用第二級毒品安非他命前後，非法持有安非他命之低度行為，應為施用之高度
    行為所吸收，不另論其持有第二級毒品罪。爰審酌被告曾有如事實欄所示之犯罪
    紀錄，有上開刑案紀錄表足憑，素行不良，長期施用毒品不知悛悔，行為頗有不
    當，對於社會秩序亦有危害，惟姑念其犯後坦承罪行，態度良好，且本件施用次
    數不多等一切情狀，量處如主文所示之刑，並諭知易科罰金之折算標準，以資懲
    儆。扣案之安非他命一包（驗後毛重壹點肆伍公克），係第二級毒品，不問屬於
    犯人與否，應依毒品危害防制條例第十八條第一項前段之規定，宣告沒收銷燬之
    ，至鑑驗耗用之毒品既已滅失，自無庸宣告沒收；扣案之吸食器一組為被告所有
    供（非專供）施用安非他命犯本罪所用之物，應依刑法第三十八條第一項第二款
    之規定宣告沒收之。
三、被告於行為後，刑法第四十一條業於九十年一月十日修正公布施行，並於同年月
    十二日生效，依修正前之刑法第四十一條規定：「犯最重本刑為三年以下有期徒
    刑以下之刑之罪，而受六個月以下有期徒刑或拘役之宣告，因身體、教育、職業
    或家庭之關係，執行顯有困難者，得以一元以上三元以下折算罰金」，惟修正後
    之刑法第四十一條第一項規定「犯最重本刑為五年以下有期徒刑以下之刑之罪，
    而受六個月以下有期徒刑或拘役之宣告，因身體、教育、職業或家庭之關係或其
    他正當理由，執行顯有困難者，得以一元以上三元以下，易科罰金。但確因不執
    行所宣告之刑，難收矯正或難以維持法秩序者，不在此限」。比較上開新舊法，
    以修正前刑法第四十一條對被告較有利，依刑法第二條第一項但書，裁判前之法
    律有利於行為人者，適用最有利於行為人之法律，自應應適用修正前之刑法第四
    十一條之規定，予以諭知易科罰金之折算標準。
據上論斷，應依刑事訴訟法第二百九十九條第一項前段，毒品危害防制條例第十條第
二項、第十八條第一項前段，刑法第十一條、修正前第四十一條、第三十八條第一項
第二款、第二條第一項但書，罰金罰鍰提高標準條例第二條，判決如主文。
中    華    民    國       九十      年      四      月       三十      日
                                      臺灣高雄地方法院刑事庭
                                          法  官    郭錦茂
右正本證明與原本無異。
如不服本判決，應於判決送達後十日內，向本院提出上訴狀。
                                          書記官    賴佳慧
中    華    民    國      九十      年      五      月      三      日
附錄本判決論罪法條：
毒品危害防制條例第十條第二項：
  施用第二級毒品者，處三年以下有期徒刑。


司法院資訊處製作；財團法人民間司法改革基金會備份。
